【裁判字號】    92,易,72
【裁判日期】    920408
【裁判案由】    詐欺
【裁判全文】
臺灣新竹地方法院刑事判決                            九十二年度易字第七二號
    公  訴  人  臺灣新竹地方法院檢察署檢察官
    被      告  甲○○
右列被告因詐欺案件，經檢察官提起公訴（九十一年度偵緝字第二六四號），本院判
決如左：
    主  文
甲○○共同意圖為自己或第三人不法之所有，以詐術使人將本人之物交付，處有期徒
刑陸月，如易科罰金，以參佰元折算壹日。
    事  實
一、甲○○於民國九十年九月間在臺中市第一廣場與不詳姓名自稱為「乙○○」之成
    年男子認識後，因自稱「乙○○」之人得悉甲○○正尋找工作，乃以合夥為名邀
    同甲○○加入，並與不詳姓名綽號「九嫂」之成年男子，共同基於意圖為自己不
    法所有之犯意連絡，先由自稱為「乙○○」之人在彰化縣花壇鄉○○路五十六之
    三號虛設「德信實業」商號，並由甲○○向銀行申請辦理支票存款戶，藉此向不
    特定人購買藝品，達其詐騙目的，嗣於九十年九月二十五日，先由綽號「九嫂」
    之人帶同甲○○前往原大安商業銀行西臺中分行（現已變更為台新銀行），以甲○○名義申請設立帳號０一二六九─二號支票存款帳戶，而領得支票，甲○○再
    與自稱「乙○○」及綽號「九嫂」之不詳年籍男子（起訴書誤載為女子），於同
    年十一月二十八日十四時許，共同前往告訴人丙○○於其位於新竹市○○路四六
    一巷十九號住處開設之藝品行，由「乙○○」出面與丙○○交涉，並稱甲○○為
    公司之經理，佯裝購買價值約新臺幣（下同）三十一萬六千元之木雕觀音、達摩
    、關公及花瓶、天珠等藝品，幾經議價，以二十四萬九千元約定成交，除由「乙○○」當場交付現金一萬五千元外，餘款「乙○○」則以甲○○為其公司之經理
    ，而簽發甲○○所有之票面金額分別為九萬六千元、十三萬八千元之前揭帳戶支
    票各一紙紙，當場交付丙○○作為購買藝品尾款，使丙○○不疑有詐，而將甲○○等人所選購之藝品，運往甲○○等人虛設之前開「德信實業」所在處。嗣因前
    揭二紙支票於九十一年一月二十六日、一月三十一日支票票載發票日，經提示付
    款均遭拒付，且丙○○遍尋未獲甲○○等人，始知受騙。
二、案經丙○○訴請新竹市警察局第三分局報請臺灣新竹地方法院檢察署檢察官偵查
起訴。
    理  由
一、訊據被告甲○○固坦承曾與「乙○○」共同前往告訴人丙○○住所購買藝品，且
    係以其所申請設立之前揭帳戶支票支付藝品價款等情，惟矢口否認前開犯行，辯
    稱僅受雇於「乙○○」從事搬運貨物工作，當日係「乙○○」與告訴人商討購買
    藝品事宜，且係「乙○○」簽發付款支票云云。惟經查：
（一）被告甲○○所申請設立之前揭支票存款帳戶於九十年九月二十八日開戶，旋於
      九十一年二月二十二日即遭拒絕往來，有台新國際商業銀行函及所附之交易明
      細在卷可稽，被告甲○○既明知並無資力，且參以前開交易明細所示，該帳戶
      顯係以債信能力不足之支票作為付款方式，以遂行其詐騙他人之目的，被告既
      申請設立該帳戶，且將所申領之支票交付「乙○○」使用，其與「乙○○」有
      犯意連絡、行為分擔甚明。
（二）又被告並不知「乙○○」真實身分，僅於路旁偶遇，經「乙○○」即邀同合夥
      後即加入，其既未有任何出資，並以其名義申請支票帳戶，且於領得前揭帳戶
      支票後，即交付「乙○○」管理使用，「乙○○」於選購藝品時，被告並以公
      司經理之身份在場等情，業據被告坦承在卷，則按之常理，被告既無工作、收
  入，且未有任何出資，豈可能與他人合夥，並申請及領用支票供不識之人使用
      ？故被告顯與「乙○○」」等共謀詐騙告訴人丙○○甚為明確，其事後辯稱僅
      受雇搬運貨物等情，顯不堪採信。至告訴人丙○○雖於偵查中曾供稱支票係被
      告所簽發，惟自告訴人於警訊及原偵查中（九十一年度偵字第二六四二號卷，
      第二十八頁背面及第五十八頁）及於本院之供述，均指稱支票為「乙○○」所
      簽發，被告僅係在場等情，核與被告供述相符，堪信簽發前揭支票之人應為自
      稱「乙○○」之人，並非被告，附予敘明。
（三）此外復有前揭支票暨退票理由單影本各二紙、藝品帳單影本二紙在卷可證，被
      告前開犯行並經告訴人丙○○指述甚詳，故被告前開所辯，尚不足採信。其前
      開犯罪事證明確，犯行堪予認定。
二、核被告甲○○所為，係犯刑法第三百三十九條第一項之詐欺取財罪。被告與「乙○○」、「九嫂」等人，對詐欺犯行有犯意聯絡及行為分擔，係屬共同正犯。爰
    審酌被告犯罪動機及目的僅係為圖小利，其申領之支票顯然均無法兌現，其行為
    對被害人及金融秩序之影響重大，所造成之損害甚大，惟其智識能力不高，為謀
    生活而與他人共同犯罪，並慮及其犯後態度等一切情狀，量處如主文所示之刑，
    並諭知易科罰金之折算標準。
據上論斷，應依刑事訴訟法第二百九十九條第一項前段，刑法第二十八條、第三百三
十九條第一項、第四十一條第一項，罰金罰鍰提高標準條例第一條前段、第二條，判
決如主文。
本案經檢察官邱朝智到庭執行職務。
中      華      民      國      九十二      年      四      月    八    日
                                臺灣新竹地方法院刑事第二庭
                                    法  官  王紋瑩
右正本證明與原本無異。
                                    書記官  馮玉玲
中    華    民    國   九十二    年    四    月     九     日
刑法第三百三十九條第一項
意圖為自己或第三人不法之所有，以詐術使人將本人或第三人之物交付者，處五年以
下有期徒刑、拘役或科或併科一千元以下罰金。


司法院資訊處製作；財團法人民間司法改革基金會備份。
